【裁判字號】    98,交聲,257
【裁判日期】    980630
【裁判案由】    違反道路交通管理處罰條例聲明異議
【裁判全文】
臺灣新竹地方法院交通事件裁定         98年度交聲字第257號
移送機關    交通部公路總局新竹區監理所新竹市監理站
異  議  人
即受處分人  甲○○
代  理  人  丙○○
上列異議人即受處分人因違反道路交通管理處罰條例案件，不服
交通部公路總局新竹區監理所新竹市監理站中華民國98年4 月3
日竹監新四字第裁51-AOOYDK005號裁決（原處分案號：北市警交
大字第AOOYDK005 號），聲明異議，本院裁定如下：
    主  文
異議駁回。
    理  由
一、按汽車駕駛人，行經有燈光號誌管制之交岔路口闖紅燈者，
    處新臺幣（下同）1,800 元以上5,400 元以下罰鍰，並記違
    規點數3 點，道路交通管理處罰條例第53條第1 項、第63條
    第1 項第3 款分別定有明文。
二、原處分意旨略以：異議人即受處分人甲○○於民國98年2 月
    12日12時24分，駕駛車號B8-8665 號自用小客車行經臺北市
    ○○○路2 段左轉至151 巷時因「紅燈左轉」之違規行為，
    為臺北市政府警察局大安分局交通分隊員警當場舉發並填掣
    北市警交大字第AOOYDK005 號違反道路交通管理事件通知單
    ，然受處分人拒絕簽名收受，嗣異議人於應到案日期前提出
    申訴，經原處分機關函請舉發單位調查結果，仍認異議人確
    有上開違規行為，原處分機關於98年4 月3 日竹監新四字第
    裁51-AOOYDK005號違反道路交通管理事件裁決書，依道路交
    通管理處條例第53條第1 項、第63條第1 項第3 款、道路交
    通管理事件統一裁罰基準及處理細則第43條、第44條、第67
    條規定，裁處異議人罰鍰新臺幣（下同）2,700 元，並記違
    規點數3 點。
三、異議意旨略以：異議人於98年2 月12日中午12時24分許，駕
    駛車號B8-8665 號自用小客車行經臺北市○○○路○ 段151
    巷口，因對臺北路況不熟，見黃燈後停於路口，並見該處有
    左轉路標，旋即左轉，此時恰有交通警察停於該處攔下本人
    ，開單舉發為紅燈左轉，異議人認為警員之舉發顯有違誤，
    爰依法聲明異議，請求准予撤銷云云。
四、經查：
  (一)異議人甲○○於上揭時間駕駛車號B8-8665 號自用小客車，
    由沿臺北市○○○路由北往南方向行駛，行經臺北市○○○
    路○ 段151 巷口時，確有闖紅燈左轉等情，業據證人即本件
    舉發員警乙○○於本院調查中結證稱：本件交通違規是由伊
    所舉發，當天伊與同事執行取締交通違規的任務，當天我在
    該路口停等紅燈，當時已經紅燈了，我所騎乘車輛停等約10
    秒後，異議人所駕駛車輛從建國南路2 段左轉151 巷，異議
    時左轉時，151 巷的形象號誌為綠燈，該處並無左轉號誌，
    我發現之後就左轉在高架橋下攔下異議人，當時異議人並無
    表示什麼，他僅說可否拒簽，我說這是他的權利，並告知他
    後續處理程序，我可以確定異議人是在我們行向號誌轉為紅
    燈後跨越停止線等語（見本院卷第17頁背面至第18頁）。
  (二)異議人雖以前揭情詞置辯。惟查：異議人於前揭時、地確有
    駕車行經有燈光號誌管制之交岔路口而闖紅燈之交通違規行
    為，業據證人乙○○於本院調查時結證綦詳，業如前述，而
    證人雖為本件舉發員警，惟其到庭所陳述之上開舉發經過，
    經查尚無違反經驗或論理法則之處，且遍查本件卷存證據資
    料，亦無任何積極證據足以證明渠等前揭所述係虛偽不實，
    亦無足可顯信渠等陳述不可採信之品性證據或前科證據存在
    ，自不得僅因渠等為本件開單舉發異議人之員警，即遽予否
    認其上開證述之可信性，況上開證人與異議人間素昧平生，
    並無仇隙嫌怨，而警員執行公務時，本身即受有行政懲處責
    任之監督，且其到庭具結作證，更係以刑事責任擔保其證言
    之真實性，從而，證人乙○○於本院調查中之前揭證詞，應
    堪值採信確屬實情。
  (三)再者，本件異議人駕車行經有燈光號誌管制之交岔路口而闖
    紅燈之交通違規行為，如有監視錄影器錄影或拍照存證之物
    證資料，固可免除不必要之爭議然員警執行交通勤務，依法
    並未要求就任何違規事項均必須錄影或拍照存證，此觀道路
    交通管理處罰條例第7 條之2 亦規定在當場不能或不宜攔截
    舉發之情況下，可逕行舉發之意旨即明，且因此等違規情事
    均發生於一剎那之間，除非恰有錄影設備或得拍攝快速移動
    畫面之照相設備，否則要求值勤警員或舉發機關需緊急錄影
    或拍照後以此為證，未免與執行勤務之實況相悖，並難以實
    行，故於因無法及時攝影取證之情況下，如無其他證據顯示
    舉發員警有誤認或故意構陷之情事時，尚難以舉發員警無法
    提出其他證據佐證，即認其所述不可採信，否則該未裝設科
    學儀器之路段，豈非陷入駕駛人得任意違規之狀態，自非妥
    適；而本件固除證人即本件查獲員警乙○○之前揭證詞外，
    別無照片或其他證據以證明異議人有前揭交通違規行為，然
    異議人前揭違規行為，已據上開證人於本院調查中結證明確
    ，異議人於此亦未能提出上開證人有誤認或故意構陷之具體
    事證，是縱裁決機關僅能由舉發員警證明異議人之違規行為
    ，而未能提出照片或其他證據證明，亦難認其未盡舉證責任
    ，而遽認裁決機關之處分為不當，是異議人指稱並無證據證
    明其有闖紅燈之行為云云，亦殊不足採。是以，異議人之前
    揭辯詞均無足據以為有利異議人之認定。本件事證明確，異
    議人確有於前揭時、地駕車行經有燈光號誌管制之交岔路口
    而闖紅燈左轉之違規行為，洵堪認定。
五、綜上所述，異議人確有於前揭時、地駕車行經有燈光號誌管
    制之交岔路口而闖紅燈之違規行為。從而，原處分機關依前
    揭道路交通管理處罰條例第53條第1 項、第63條第1 項及違
    反道路交通管理事件統一裁罰基準表規定，裁處異議人罰鍰
    2,700 元及記違規點數3 點，核無違誤。異議人之異議，為
    無理由，應予駁回。
六、據上論斷，應依道路交通案件處理辦法第19條，裁定如主文
    。
中    華    民    國    98    年    6     月    30    日
                  交通法庭  法  官  朱美璘
以上正本證明與原本無異。
如不服本裁定，應於裁定送達後5日內向本院提出抗告狀。
中    華    民    國    98    年    6     月    30    日
                            書記官  楊嘉惠


司法院資訊處製作；財團法人民間司法改革基金會備份。
